臺灣臺北地方法院行政訴訟判決　
111年度交字第259號
原      告  陳芊璇  
被      告  臺北市交通事件裁決所

代  表  人  蘇福智  
上列當事人間交通裁決事件，原告不服被告民國111年4月13日北
市裁催字第22-AT0000000號裁決，提起行政訴訟，本院判決如下
：
    主  文
原告之訴駁回。
訴訟費用新臺幣參佰元由原告負擔。　　
    事實及理由
壹、程序部分
　　本件屬交通裁決事件，爰依行政訴訟法第237條之7規定，不
    經言詞辯論，逕為判決。
貳、實體部分　　
一、事實概要：
　　原告所有000-0000號自用小客車（下稱系爭車輛），於民國
    111年3月1日上午8時23分許，在臺北市○○路0段00號對面，
    因在公車招呼站10公尺內臨時停車，被臺北市政府警察局文
    山第一分局（下稱舉發機關）依道路交通管理處罰條例（下
    稱道交條例）第55條第1項第2款規定，以北市警交字第AT00
    00000號舉發違反道路交通管理事件通知單（下稱系爭舉發
    單），舉發原告有「在公共汽車招呼站十公尺內臨時停車」
    之違規行為，並載明應到案日期為111年5月2日前。嗣原告
    於111年3月24日向被告提出申訴，經被告函請舉發機關就原
    告陳述事項協助查明，舉發機關函復依規定舉發尚無違誤；
    原告於111年4月9日向被告申請開立裁決書，被告於111年4
    月13日以原告於上開時、地有「在公共汽車招呼站十公尺內
    臨時停車」之違規事實，依道交條例第55條第1項第2款，以
    北市裁催字第22-AT0000000號裁決書（下稱原處分）對原告
    裁處罰鍰新臺幣（下同）600元，原處分於111年4月19日對
    原告送達。原告不服，於111年4月27日向本院提起行政訴訟
    。
二、原告起訴主張：
　　原告並非故意要在公車招呼站十公尺內臨時停車，係為接送
    小孩違規臨時停車遭舉發，托育中心前方停滿機車，沒有可
    以讓小孩上下車的地方等情，並聲明：原處分撤銷。
三、被告則以：
　　有關原告陳述系爭汽車係接送小孩一節，經再檢視違規採證
    影片，系爭汽車確實停放在公車招呼站10公尺範圍內，顯已
    阻礙公共汽車於該處停靠上下客之行駛動線，屬在公共汽車
    招呼站10公尺內臨時停車之違規事實尚無疑義，按道交條例
    第55條第2項規定：「接送未滿7歲之兒童、行動不便之人上
    、下車者，臨時停車不受3分鐘之限制。」，惟此係就道交
    條例第3條第10款所規定「臨時停車」要件中之「停止時間
    未滿3分鐘」所為特別之規定，其立法之目的係考量接送未
    滿7歲之兒童上、下車者需較長之時間，故縱使停止時間逾3
    分鐘仍認屬「臨時停車」而非「停車」，並非指接送未滿7
    歲之兒童上、下車者，即可不受「公共汽車招呼站10公尺內
    不得臨時停車」之限制，所述非為可阻卻違規之正當理由，
    歉難採納等語置辯，並聲明：原告之訴駁回。
四、本院之判斷：
㈠、按道交條例第3條第10款規定：「十、臨時停車：指車輛因上
    、 下人、客，裝卸物品，其停止時間未滿3分鐘，保持立即
    行駛之狀態」；第55條第1項第2款規定：「汽車駕駛人，臨
    時停車有下列情形之一者，處新臺幣300元以上600元以下罰
    鍰：二、在交岔路口、公共汽車招呼站10公尺內或消防車出
    、入口5公尺內臨時停車。」。次道路交通安全規則第111條
    第1項第2款規定：「汽車臨時停車時，應依下列規定：二、
    交岔路口、公共汽車招呼站10公尺內、消防栓、消防車出入
    口5公尺內不得臨時停車。」。
㈡、經查，原告所有之系爭車輛，於111年3月1日上午8時23分許
    ，在臺北市○○路0段00號對面，因有「在公共汽車招呼站十
    公尺內臨時停車」之違規行為，遭舉發機關執勤員警製單舉
    發，原告雖提出申訴不服舉發，惟經被告函請舉發機關查明
    原告陳述情節及違規當時情形後，仍認違規事實明確，乃依
    道交條例第55條第1項第2款規定，以原處分裁處原告罰鍰60
    0元等情，有系爭舉發單（本院卷第57頁）、舉發機關111年
    4月6日北市警文一分交字第1113002402號函（本院卷第61-6
    2頁）、原處分（本院卷第67頁）、採證照片（本院卷第59
    頁）在卷可稽，核堪採認為真實。
㈢、經查，「公共汽車招呼站」係指道路旁提供公共汽車乘客上
    下車用之區域總稱，標示方式除一般常見之豎立公車站牌外
    ，另外在地面上劃有「公車停靠區」、「公車專用」等足資
    辨識該區域為專供公車乘客上下之用之標線、標誌或字樣亦
    屬之，亦即其範圍之界定應包括公車停靠區標示字樣之範圍
    在內，其立法意旨即係避免其他車輛占用公共汽車招呼站周
    遭而妨礙公車停靠站，影響乘客上下車之安全。本件原告雖
    主張係接送小孩違規臨時停車云云，惟經檢視採證照片（本
    院卷第59頁），原告臨時停車之地點係在地面上劃設有「公
    車停靠區」字樣之標線區域後方，係屬公共汽車招呼站10公
    尺內之區域明確，是原告有在公共汽車招呼站範圍10公尺內
    臨時停車之違規行為至明，且依前揭規定，公共汽車招呼站
    10公尺內本不得臨時停車，原告臨時停車縱使短暫，仍會影
    響公車之停靠及乘客上下車之安全，依前揭規定，自不得為
    之。原告之主張，尚難以採為撤銷原處分之理由。
五、綜上所述，原告於事實概要欄所載時、地，有如事實概要欄
    所示之違規行為，事證明確，經被告於111年4月13日依道交
    條例第55條第1項第2款，以原處分裁處原告罰鍰600元，核
    無違誤。原告訴請撤銷原處分，為無理由，應予駁回。
六、本案判決基礎已臻明確，兩造其餘攻擊防禦方法及訴訟資料
    ，經本院審核後，認與判決結果不生影響，且無調查之必要
    ，爰不一一論述及調查，併此敘明。
七、第一審裁判費為300元，依法應由敗訴之原告負擔，且係原
    告於起訴時繳納，爰確定第一審訴訟費用如主文第2項所示
    。
八、結論：原告之訴為無理由，依行政訴訟法第98條第1項前段
    、第237條之8第1項，判決如主文。
中　　華　　民　　國　　111 　年　　8 　　月　　2 　　日
                  行政訴訟庭　　法　官　張瑜鳳
以上正本係依原本作成。
如不服本判決，應於判決送達後20日內，以原判決違背法令為理
由，向本院提出上訴狀並表明上訴理由（原判決所違背之法令及
其具體內容或依訴訟資料可認為原判決有違背法令之具體事實）
，並繳納上訴裁判費新臺幣750 元。
其未載明上訴理由者，應於提出上訴後20日內，向本院補提理由
書（上訴狀及上訴理由書均須按他造人數附繕本）；如未按期補
提上訴理由書，則逕以裁定駁回上訴。　　　　　　　　　
中　　華　　民　　國　　111 　年　　8 　　月　　2 　　日
                                書記官  林劭威